臺灣新北地方法院板橋簡易庭民事判決
111年度板簡字第975號
原      告  何麗英  
被      告  正泰資產管理有限公司

法定代理人  張龍根  
訴訟代理人  陳盈穎  
            魏嘉建  
上列當事人間請求確認債權不存在事件，本院於民國111年5月31
日言詞辯論終結，判決如下：
    主      文
確認被告對原告關於荷商荷蘭銀行股份有限公司信用卡債權其中
本金新臺幣47,047元債權請求權暨其利息、違約金請求權不存在
。
訴訟費用由被告負擔。
    事實及理由
一、原告主張：被告前持原債權人荷商荷蘭銀行股份有限公司（
    下稱荷蘭銀行）之債權讓與證明，主張原告前向原債權人荷
    蘭銀行申請信用卡使用，嗣未依約履行，尚積欠新臺幣（下
    同）243,025元(本金47,047元及自民國90年7月14日起至104
    年8月31日止，按週年利率20%計算之利息暨自104年9月1日
    起至清償日止，按週年利率15%計算之利息、費用90元)（下
    稱系爭債權）未清償。依被告所述，荷蘭銀行將系爭債權讓
    與新榮資產管理股份有限公司(下稱新榮資產公司)，新榮資
    產公司復於98年7月6日將系爭債權讓與被告，原告約於20年
    前曾向荷蘭銀行申請美國銀行信用卡，惟原告未收到系爭債
    權讓與通知，聯徵中心亦查無系爭債權紀錄。縱使系爭債權
    已讓與被告，然被告自陳系爭債權本金47,047元於90年7月1
    4日逾期未繳款，則系爭債權應已罹於時效，被告遲至111年
    12月始寄發債權移轉通知書予原告，並請求原告清償系爭債
    權，原告得拒絕給付。為此，爰提起本件確認之訴。並聲明
    ：如主文第1項所示。
二、被告則以：被告受讓系爭債權請求權，並有債權讓與證明書
    及信用卡申請書為證，對於原告主張系爭債權已罹於時效無
    意見等語，資為抗辯。並聲明：原告之訴駁回。
三、法院之判斷：
  ㈠按請求權，因15年間不行使而消滅；消滅時效，自請求權可
    行使時起算；時效完成後，債務人得拒絕給付，民法第125
    條前段、第128條前段、第144條第1項分別定有明文。
  ㈡被告主張其輾轉受讓荷蘭銀行對原告之系爭債權，並提出信
    用卡申請書、債權讓與證明書及債權讓與金額表為證，而依
    被告提出之債權讓與債明書，可見系爭債權請求權於94年8
    月25日已處於得行使之狀態，並於109年8月24日期滿而罹於
    時效，被告既未提出有何時效中斷或時效應重新起算之事由
    ，則原告以系爭債權請求權已罹於消滅時效拒絕給付，並請
    求確認如主文第1項所示，即有理由。 
四、綜上所述，原告提起本件確認之訴，訴請確認如主文第1項
    所示，為有理由，應予准許。 
五、本件事證已臻明確，兩造其餘之攻擊防禦方法及所提證據，
    於判決結果不生影響，爰不一一論列，併此敘明。
中    華    民    國    111    年    6    月    24    日
                  臺灣新北地方法院板橋簡易庭
                            法  官　施函妤
以上為正本係照原本作成。
如不服本判決，應於送達後20日內，向本院提出上訴狀並表明上
訴理由，如於本判決宣示後送達前提起上訴者，應於判決送達後
20日內補提上訴理由書（須附繕本）。
中    華    民    國    111    年    6    月    25    日
                            書記官  吳昌穆